臺灣板橋地方法院刑事判決　　　　　　　　　　　　九十一年度易字第二五七八號
　　公　訴　人　臺灣板橋地方法院檢察署檢察官
　　被　　　告　甲○○　男　三.
右列被告因違反毒品危害防制條例案件，經檢察官提起公訴（九十一年度毒偵字第二
五一九號），本院判決如左：
    主  文
甲○○施用第二級毒品，處有期徒刑伍月，如易科罰金，以參佰元折算壹日。
    事  實
一、甲○○曾因竊盜案件，於民國七十九年十一月十三日，經臺灣臺北地方法院以七
    十九年度易字第四六○三判處有期徒刑四月，後經臺灣臺北地方法院以八十年度
    聲減字第五二六號裁定減為有期刑徒二月，嗣於八十年一月一日羈押期滿而執行
    完畢。又因違反妨害兵役案件，於八十六年六月三十日，經本院以八十五年度易
    字第五三五七號判處拘役三十日，如易科罰金，以三百元折算一日確定，嗣於八
    十六年十月二十九日易科罰金執行完畢（不構成累犯）。其前因施用第二級毒品
    案件，經臺灣板橋地方法院檢察署檢察官聲請本院分別於八十八年十月二十一日
    、九十年二月二十六日，以八十八年度毒聲字第六六三八號、九十年度毒聲字第
    九三一號裁定送觀察、勒戒後，認均無繼續施用毒品之傾向，而經臺灣板橋地方
    法院檢察署檢察官於八十八年十一月三十日、九十年三月十五日，依序以八十八
    年度毒偵字第一一五一號及九十年度毒偵字第七五八號為不起訴處分確定在案。
    詎其竟不知悔改，明知第二級毒品安非他命不可持有或施用，復基於施用第二級
    毒品安非他命之犯意，於九十一年四月二十二日，在臺北縣中和市不詳姓名友人
    之住處，以將安非他命置於吸食器上以火燒烤成煙霧狀後吸食之方式，非法施用
    第二級毒品安非他命乙次。嗣於九十一年四月二十二日上午九時許，為警採取其
    尿液送驗始知悉上情。其本次施用第二級毒品安非他命之犯行，經臺灣板橋地方
    法院檢察署檢察官聲請本院於九十一年八月九日以九十一年度毒聲字第二五四三
    號裁定令入戒治處所施以強制戒治一年，於九十一年八月三十日送入戒治處所強
    制戒治。
二、案經臺北縣政府警察局永和分局移送臺灣板橋地方法院檢察署檢察官偵查起訴。
    理  由
一、右揭犯罪事實，業據被告甲○○於本院審理時坦承不諱（詳本院九十一年十月二
    十九日審判筆錄），且被告於九十一年四月二十二日上午九時許，為警所採取之
    尿液檢體，經檢驗結果，呈安非他命陽性反應，有臺灣檢驗科技股份有限公司濫
    用藥物尿液檢驗報告乙紙附卷可稽（附於偵查卷宗第七頁）。又被告前因施用第
    二級毒品案件，經臺灣板橋地方法院檢察署檢察官聲請本院分別於八十八年十月
    二十一日、九十年二月二十六日，以八十八年度毒聲字第六六三八號、九十年度
    毒聲字第九三一號裁定送觀察、勒戒後，認均無繼續施用毒品之傾向，而經臺灣
    板橋地方法院檢察署檢察官於八十八年十一月三十日、九十年三月十五日，依序
    以八十八年度毒偵字第一一五一號及九十年度毒偵字第七五八號為不起訴處分確
    定等情，復有上開臺灣板橋地方法院檢察署檢察官八十八年度毒偵字第一一五一
    號及九十年度毒偵字第七五八號不起訴處分書二份（附於偵查卷宗第十七頁、第
    十八頁）及臺灣高等法院被告全國紀錄表乙份附卷可憑。其本次施用第二級毒品
    安非他命之犯行，經臺灣板橋地方法院檢察署檢察官聲請本院於九十一年八月九
    日以九十一年度毒聲字第二五四三號裁定令入戒治處所施以強制戒治一年，並有
    本院九十一年度毒聲字第二五四三號裁定乙紙在卷可按（附於偵查卷宗第二一頁
    ），從而，其於五年內再犯本件施用第二級毒品之犯行，其三犯毒品危害防制條
    例第十條之罪，應堪認定。綜上，本件事證明確，應依法論科。
二、按毒品危害防制條例業於八十六年十月三十日經立法院三讀通過，嗣於八十七年
    五月二十日經總統公布，於八十七年五月二十二日零時起生效施行，安非他命依
    該條例第二條第二項第二款之規定，屬於第二級毒品，復依該條例第十條規定，
    施用第一級毒品者，處六月以上，五年以下有期徒刑；施用第二級毒品者，處三
    年以下有期徒刑，但第一次施用毒品者，檢察官應先將被告送勒戒處所觀察、勒
    戒；經觀察、勒戒後無繼續施用毒品之傾向者，應由檢察官為不起訴之處分，有
    繼續施用毒品之傾向者，由檢察官聲請法院裁定令入戒治處所施以強制戒治，其
    期間為一年；依前項規定為不起訴之處分後，五年內再犯第十條之罪，經觀察、
    勒戒後，認有繼續施用毒品之傾向或三犯以上者，不適用前項之規定，毒品危害
    防制條例第二十條第一項、第二項、第三項分別定有明文。被告前因施用第二級
    毒品案件，經二次送觀察、勒戒後，認均無繼續施用毒品之傾向，而由臺灣板橋
    地方法院檢察署檢察官分別為不起訴處分確定，已如前述，其於五年內又犯本件
    施用毒品犯行，揆諸前開規定，核被告施用安非他命之犯行，係犯同條例第十條
    第二項之施用第二級毒品罪，其施用第二級毒品安非他命前後持有第二級毒品安
    非他命之低度行為，為施用之高度行為所吸收，不另論罪。爰審酌被告曾因竊盜
    案件，於七十九年十一月十三日，經臺灣臺北地方法院以七十九年度易字第四六
    ○三判處有期徒刑四月，後經臺灣臺北地方法院以八十年度聲減字第五二六號裁
    定減為有期刑徒二月，嗣於八十年一月一日羈押期滿而執行完畢。又因違反妨害
    兵役案件，於八十六年六月三十日，經本院以八十五年度易字第五三五七號判處
    拘役三十日，如易科罰金，以三百元折算一日確定，嗣於八十六年十月二十九日
    易科罰金執行完畢，有臺灣高等法院檢察署刑案紀錄簡覆表乙份可憑，素行尚可
    ，施用第二級毒品安非他命戕害身心、害人害己及被告前因施用第二級毒品安非
    他命，經法院二度裁定送觀察、勒戒後，猶不思戒絕革除惡習，仍施用第二級毒
    品安非他命，惟被告犯罪後坦承犯行之態度併其犯罪之動機、目的、手段、品行
    、生活狀況、智識程度、犯罪所生之損害等一切情狀，量處如主文所示之刑，併
    諭知易科罰金之折算標準。
三、至臺灣板橋地方法院檢察署移送併案審理之九十一年度毒偵字第三二七一號偵查
    卷件，其意旨略認：被告於九十年五月二十四日十五時三十分許採尿前九十六小
    時內之某時，在不詳地點，施用第二級毒品安非他命，為警於同日通知採尿送驗
    後，始得知上情，核與本案有連續犯之裁判上一罪關係，請求併予審判云云。惟
    查：被告於九十年五月二十四日，有施用第二級毒品安非他命之犯行，固據被告
    於本院審理時坦承不諱（詳本院九十一年十月二十九日審判筆錄），且被告於九
    十年五月二十四日十五時三十分許，為警所採取之尿液檢體，經檢驗結果，呈安
    非他命陽性反應，有臺灣檢驗科技股份有限公司濫用藥物尿液檢驗報告乙紙附卷
    可稽（附於九十一年度毒偵字第三二七一號偵查卷宗第六頁），固足認被告於九
    十年五月二十四日，有再施用第二級毒品安非他命之行為，然此犯行距被告前揭
    論罪之施用第二級毒品安非他命九十一年四月二十二日，時間已達十一月之久。
    況被告於本院審理中堅詞否認係自九十年五月二十四日起，迄九十一年四月二十
    二日止，連續施用第二級毒品安非他命多次，並陳稱：僅於九十年五月二十四日
    、九十一年四月二十二日，各施用第二級毒品安非他命乙次等語在卷（詳本院九
    十一年十月二十九日審判筆錄），故顯難認被告於九十一年四月二十二日該次施
    用第二級毒品安非他命之行為，係其於九十年五月二十四日施用第二級毒品安非
    他命所得預見，難認二次犯罪係在同一預定犯罪計劃內，而出於主觀上始終同一
    犯意之進行，尚不得認係連續犯，本院自屬無從併辦，應退回臺灣板橋地方法院
    檢察署，由原檢察官更為適法之處置，附此敘明。
據上論斷，應依刑事訴訟法第二百九十九條第一項前段，毒品危害防制條例第十條第
二項，刑法第十一條前段、第四十一條第一項前段，罰金罰鍰提高標準條例第二條，
判決如主文。
本案經檢察官黃正綱到庭執行職務。
中      華      民      國      九十一      年      十      月  三十一  日
                                  臺灣板橋地方法院刑事第四庭
                                          法  官  游  秀  雯
右正本證明與原本無異。
如不服本判決，應於判決送達後十日內，向本院提出上訴狀。
                                          書記官  張  玉  如
中      華      民      國      九十一      年     十一     月    四    日
附錄本案論罪科刑法條全文
毒品危害防制條例第十條
施用第一級毒品者，處六月以上五年以下有期徒刑。
施用第二級毒品者，處三年以下有期徒刑。
